【裁判字號】    98,簡上,40
【裁判日期】    980930
【裁判案由】    毒品危害防制條例
【裁判全文】
臺灣士林地方法院刑事判決              98年度簡上字第40號
上  訴  人  臺灣士林地方法院檢察署檢察官
被      告  甲○○
上列上訴人因被告違反毒品危害防制條例案件，不服本院於中華
民國98年6 月16日所為98年度審簡字第297 號第一審刑事簡易判
決（原起訴書案號：臺灣士林地方法院檢察署97年度毒偵字第22
06號），提起上訴，本院管轄第二審合議庭判決如下：
    主  文
上訴駁回。
    事實及理由
一、本案經本院審理結果，認原審以被告甲○○違反毒品危害防
    制條例第10條第2 項之施用第二級毒品罪，處有期徒刑6 月
    ，並諭知易科罰金之折算標準，其認事用法均無違誤，量刑
    亦屬妥適，應予維持，除引用第一審判決書及檢察官起訴書
    記載之事實、證據及理由（詳如附件）外，並就證據部分補
    充如下：被告甲○○於本院準備程序及審理時之自白（分見
    本院98簡上40卷第56頁及第64至66頁）。
二、檢察官上訴意旨略以：被告甲○○前曾多次施用第二級毒品
    ，前於97年8 月間施用第二級毒品，經判處有期徒刑8 月確
    定，復於97年12月間，再因施用第二級毒品，經判處有期徒
    刑9 月確定。被告再犯本件施用第二級毒品犯行，實難見其
    有悔改之態度及戒除毒癮，為收刑罰一般及個別預防之效，
    實有酌量加重其刑之必要。且被告前2 次施用第二級毒品之
    犯行分別經判處有期徒刑8 月、9 月確定業如前述，則本件
    原審判決竟諭知較前開判決所宣示之刑為低之刑度，實有違
    比例原則、平等原則、罪行相當原則，故其量刑顯非妥適等
    語。
三、按法官於有罪判決中，究應如何量處罪刑，自得依據個案情
    節，參諸刑法第57條所定各款犯罪情狀之規定，於該法定刑
    度範圍內，基於合義務性之裁量，量處被告罪刑，而量刑之
    裁量權，乃憲法所保障法官獨立審判之核心，如非有裁量逾
    越或裁量濫用之明顯違法情事，自不得擅加指摘其違法或不
    當，即使上級審對下級審裁量權之審查，亦應同此標準，此
    不僅在保障法官不受任何制度外之不當干涉，更保障法官不
    受制度內的異質干涉，此方符憲法第80條所宣示獨立審判之
    真義。本件被告施用第二級毒品之時間為97年6 月24日19時
    20分採尿往前回溯4 日內之某時，上訴意旨所指被告經本院
    分別判處有期徒刑8 月、9 月確定之二次施用毒品犯罪時間
    為97年8 、12月間，被告為本件犯罪行為時前開二次施用毒
    品行為尚未發生，則原審自無須亦無從審酌該二次施用第二
    級毒品之犯行以為量刑依據，上訴人據此認原審判決有違比
    例原則、平等原則、罪行相當原則，自係誤會。本件原審以
    被告曾經觀察、勒戒及強制戒治，仍無法戒除毒癮，復又觸
    犯本件犯行，可見被告具有「病患性犯人」之特質，且本案
    中僅施用毒品1 次，其施用毒品係傷害自身健康，所生危害
    非鉅，又被告於本件犯後能坦承犯行，態度尚稱良好等一切
    情狀，判處被告有期徒刑6 月及諭知易科罰金之折算標準，
    量刑亦稱允恰，難認有何明顯裁量逾越或濫用之違法情事，
    自應予維持。上訴意旨指摘原判決量刑過輕而為上訴，尚屬
    無據，應予駁回。
據上論斷，應依刑事訴訟法第455 條之1 第1 項、第3 項、第36
8 條、第373 條，判決如主文。
本案經檢察官黃育仁到庭執行職務。
中    華    民    國    98    年    9     月    30    日
                  刑事第四庭審判長法  官  李正紀
                                  法  官  林政佑
                                  法  官  莊明達
以上正本證明與原本無異。
本判決不得上訴。
                                  書記官  劉欣怡
中    華    民    國    98    年    9     月    30    日


司法院資訊處製作；財團法人民間司法改革基金會備份。
